臺灣屏東地方法院刑事判決　　　　　　　94年度訴字第1079號
公　訴　人　臺灣屏東地方法院檢察署檢察官
被　　　告　甲○○
　　　　　　　　　　（現於臺灣屏東監獄竹田分監執行中）
上列被告因違反毒品危害防制條例案件，經檢察官提起公訴（94
年度毒偵字第2462號），被告於準備程序中就被訴事實為有罪之
陳述，經本院合議庭裁定改以簡式審判程序審理，判決如下：
    主  文
甲○○連續施用第一級毒品，累犯，處有期徒刑壹年壹月；又連
續施用第二級毒品，累犯，處有期徒刑陸月。應執行有期徒刑壹
年陸月。
　　犯　罪　事　實
一、甲○○前於民國89年間因施用毒品案件，經本院以89年度毒
    聲字第1472號裁定令入戒治處所施以強制戒治1 年，指揮書
    執畢日期為90年6 月29日，嗣經本院裁定停止戒治，所餘期
    間付保護管束，因保護管束期滿執行完畢，經臺灣屏東地方
    法院檢察署檢察官以90年度戒毒偵字第225 號不起訴處分確
    定。詎甲○○仍未戒除毒癮，竟於上開強制戒治執行完畢後
    5 年內，復基於施用第一級毒品之概括犯意，自93年12月28
    日後某日起至94年4 月15日下午某時止，在其位於屏東縣滿
    州鄉○○村○○路80號之住處及屏東縣東港鎮某處，以將海
    洛因加水置入針筒內注射之方式，約2 至3 天1 次，連續施
    用第一級毒品海洛因多次；甲○○另基於施用第二級毒品之
    概括犯意，自93年12月28日後某日起至94年4 月15日下午某
    時止，在前開處所，以將甲基安非他命置於燈泡製成之吸食
    器內加熱燒烤，再吸食其霧化氣體之方式，約2 至3 天1次
    ，連續施用第二級毒品甲基安非他命多次。嗣於94年4 月16
    日（起訴書誤載為15日），為警經甲○○同意後採尿送驗因
    而查獲。
二、案經屏東縣警察局恆春分局報請臺灣屏東地方法院檢察署檢
    察官偵查起訴。
    理  由
一、前揭犯罪事實，業據被告甲○○坦承不諱，且其於94年4 月
    16日13時30分許經警採尿送驗，檢驗結果呈嗎啡（即海洛因
    代謝物）及甲基安非他命陽性反應，此有台灣檢驗科技股份
    有限公司濫用藥物尿液檢驗報告及屏東縣警察局恆春分局辦
    理毒品危害防制條例案尿液送檢人真實姓名對照表各1 紙附
    卷為憑，足證被告上開自白與事實相符。又被告前於89 年
    間因施用毒品案件，經本院以89年度毒聲字第1472號裁定令
    入戒治處所施以強制戒治1 年，指揮書執畢日期為90年6 月
    29日，嗣經本院裁定停止戒治，所餘期間付保護管束，因保
    護管束期滿執行完畢，經臺灣屏東地方法院檢察署檢察官以
    90年度戒毒偵字第225 號不起訴處分確定，有臺灣高等法院
    被告前案紀錄表、臺灣屏東地方法院檢察署刑案資料查註紀
    錄表暨全國施用毒品案件紀錄表各1 份在卷可稽。是被告於
    強制戒治執行完畢後，5年以內再犯本件施用第一、二級毒
    品之事證明確，被告犯行堪以認定。
二、查海洛因、甲基安非他命分別係毒品危害防制條例第2 條第
    2 項第1 款、第2 款所稱之第一級、第二級毒品，不得持有
    及施用，是核被告所為，係犯毒品危害防制條例第10條第1
    項、第2 項之施用第一級、第二級毒品罪。其施用前後持有
    第一、二級毒品之低度行為，應各為其施用之高度行為所吸
    收，均不另論罪。又被告先後多次施用第一級毒品海洛因及
    第二級毒品甲基安非他命之行為，均時間緊接，所犯各為構
    成要件相同之罪名，顯係基於概括犯意反覆為之，應分別依
    連續犯之規定，論以一罪，並加重其刑。又被告所犯前開2
    罪，犯意各別、行為互殊，應分論併罰。被告前於84年間因
    違反麻醉藥品管理條例、肅清煙毒條例案件，分別經臺灣高
    等法院高雄分院以85年度上易字第635 號判決判處有期徒刑
    8 月確定，及經本院以85年度訴字第76號判決判處有期徒刑
    3 年2 月，並經臺灣高等法院高雄分院駁回上訴確定，2 罪
    經定其應執行之刑為有期徒刑3 年6 月確定，嗣於88年2 月
    11日因縮短刑期假釋出監，惟被告又於86年間，因違反麻醉
    藥品管理條例案件，經本院以86年度易字第2308號判決判處
    有期徒刑8 月確定，並因而遭撤銷前開假釋接續執行，於92
    年1 月26日執行完畢，有臺灣高等法院被告前案紀錄表1份
    為憑，其於有期徒刑執行完畢後，5 年以內再犯本件有期徒
    刑以上之罪，為累犯，應依刑法第47條規定加重其刑，並依
    法遞加之。爰審酌被告素行不良，經強制戒治及科以刑罰後
    ，竟仍未戒除施用毒品之惡習，復施用第一、二級毒品，戕
    害身心甚鉅，惟念其施用毒品乃戕害自己之健康，尚未危及
    他人，且其犯後坦承犯行，態度尚稱良好，並衡其施用海洛
    因及甲基安非他命之期間等一切情狀，各量處如主文所示之
    刑，並定應執行之刑，以資儆懲。
據上論斷，應依刑事訴訟法第273 條之1 第1 項、第299 條第1
項前段，毒品危害防制條例第10條第1 項、第2 項，刑法第11條
前段、第56條、第47條、第70條、第51條第5 款，判決如主文。
本案經檢察官葉容芳到庭執行職務。
中　　華　　民　　國　　94　　年　　12　　月　　26　　日
                      刑事第五庭    法  官  李宜娟
以上正本證明與原本無異。
如不服本判決應於收受本判決送達後10日內向本院提出上訴書狀
，其未敘述上訴理由者，並得於提起上訴後10日內向本院補提理
由書狀（均須按他造當事人之人數附繕本）「切勿逕送上級法院
」
中　　華　　民　　國　　94　　年　　12　　月　　27　　日
                                    書記官  林香如
附錄本案論罪科刑法條
毒品危害防制條例第10條：
施用第一級毒品者，處6月以上5年以下有期徒刑。
施用第二級毒品者，處3年以下有期徒刑。
